# 差异鉴证报告

提问人：安好 时间：2023-02-11 06:43:05
请教陈版，IPO专项报告中的原始财务报表与申报财务报表差异情况的鉴证报告，何时只对合并报表差异鉴证，何时要对合并及母公司报表差异鉴证，谢谢！

回答人：chenyiwei
我理解两者应该都需要（例如，个别报表的原始报表/申报报表核对更容易，有时还可能需要重要子公司的比较表），一般不应出现只对合并报表进行差异鉴证的情况。